臺灣宜蘭地方法院刑事判決　　　　　　　　　　　　　九十一年度易字第一九七號
　　公　訴　人　臺灣宜蘭地方法院檢察署檢察官
　　被　　　告　乙○○
右列被告因竊盜等案件，經檢察官提起公訴（九十一年度偵字第二十一號），本院判
決如左：
    主  文
乙○○竊盜，處有期徒刑貳月，如易科罰金，以參佰元折算壹日。緩刑貳年。
    事  實
一、乙○○因與其夫丙○○失和，竟意圖為自己不法之所有，於民國九十年十月四日
    下午一時許，徒手竊取丙○○放在宜蘭縣冬山鄉○○路七十五巷三十六號家中之
    台中十一信銀行提款卡一張及電話號碼為0000000000號之行動電話一
    支等物，得手後隨即離家出走，並於同日晚間九時二十三分十一秒及同晚九時二
    十四分十六秒許，持前開提款卡，在台灣銀行設於宜蘭縣宜蘭市○○路之編號第
    二二六０號之提款機（自動付款設備），以擅自輸入密碼之不正方法，先後二次
    接續從上開提款機詐領新臺幣（下同）各五千元，共計提領一萬元，得手後供己
    花用。嗣經丙○○發現失竊而報警循線查獲。
二、案經被害人丙○○訴由宜蘭縣警察局羅東分局報告台灣宜蘭地方法院檢察署檢察
    官偵查起訴。
    理  由
一、訊據被告乙○○，固坦承伊有在前揭時地持告訴人丙○○所有之提款卡領款等事
    實，但矢口否認有竊盜及詐欺等犯行，惟辯稱：離家出走時，原先不知道提款卡
    、行動電話在我身上，後來發現提款卡在皮包內時，確實有提領一萬元，然此筆
    款項是為償還積欠甲○○之款項云云。惟查：右揭竊盜及詐欺等事實，業據告訴
    人丙○○於偵訊及本院中指訴綦詳，而被告確有於九十年十月四日晚間九時二十
    三分十一秒及同晚九時二十四分十六秒許，分二次從台灣銀行設於宜蘭市○○路
    之編號第二二六０號提款機詐領各五千元等情，亦有提款紀錄明細表一張及提款
    機監視錄影帶翻拍之畫面三張附卷可佐。雖被告辯稱：並無行竊提款卡，且提領
    款項係為償還借款等語，然經證人甲○○結證稱：被告確實曾經向我借三千元，
    但此筆款項於九十一年五月已經返還等語（見本院九十一年五月三十一日筆錄）
    ，由證人證言得見，被告所稱借款數額與證人所述並不相符，且被告辯稱九十年
    十月四日提領款項係為償還積欠甲○○之借款，然該筆借款卻於事隔六個月、本
    院調查程序進行期間（即九十一年五月間）方才償還，足見被告前揭辯詞均與事
    實明顯不符，而被告十月四日下午離家後，自此即離家不歸，迄至九十一年一月
    二十二日始在羅東為警緝獲，衡諸經驗法則，若使用款項及行動電話係徵得告訴
    人同意，應無離家長達三月之理，況被告與告訴人為夫妻關係，雖此次雙方因細
    故爭吵，然應有一定之夫妻情誼，若非被告果真竊取財物，告訴人應不至於因吵
    架之故即擅自藉故訴追，被告所辯顯為卸責之詞，殊無可信。綜上所述，被告前
    揭犯行，事證明確，應堪認定。
二、核被告乙○○所為，係犯有刑法第三百二十條第一項之竊盜及第三百三十九條之
    二第一項之利用自動付款設備詐欺等罪嫌。其所犯上開二罪，具有手段與目的之
    牽連關係，應依刑法第五十五條規定，從較重之竊盜罪處斷。爰審酌被告因一時
    與告訴人即其夫失和，氣憤之下思慮欠週而觸犯刑罰，本件竊得財物之數額，造
    成被害人損失，與告訴人間之親密關係、及其犯罪動機、目的、手段及素行等一
    切情狀，爰酌情量處主文所示之刑，並諭知易科罰金之折算標準，以示警懲。又
    查被告前未曾受有期徒刑以上刑之宣告，有臺灣高等法院檢察署刑案檢附紀錄表
    一紙在卷足參，其因民事糾紛致犯此罪，經此起訴審訊，當知所警惕，信無再犯
    之虞，本院認所宣告之刑以暫不執行為適當，併諭知緩刑二年，以啟自新。
據上論斷，應依刑事訴訟法第二百九十九條第一項前段，第三百二十條第一項、第三
百三十九條之二第一項、第五十五條、第四十一條第一項，第七十四條第一款，罰金
罰鍰提高標準條例第一條前段、第二條，判決如主文。
本案經檢察官張鳳清到庭執行職務
中      華      民      國      九十一    年    六    月      十四      日
                                      臺灣宜蘭地方法院刑事第一庭
                                          法  官  李  毓  華
右正本證明與原本無異。
如不服本判決，應於判決送達後十日內，向本院提出上訴狀。（應附繕本）
                                          書記官  林  慶  生
中      華      民      國      九十一    年    六    月      十七      日
附錄法條：
中華民國刑法第三百二十條
 (普通竊盜罪、竊佔罪)
意圖為自己或第三人不法之所有，而竊取他人之動產者，為竊盜罪，處五年以下有期
徒刑、拘役或五百元以下罰金。
意圖為自己或第三人不法之利益，而竊佔他人之不動產者，依前項之規定處斷。
前二項之未遂犯罰之。
中華民國刑法第三百三十九條之二
意圖為自己或第三人不法之所有，以不正方法由自動付款設備取得他人之物者，處三
年以下有期徒刑、拘役或一萬元以下罰金。
以前項方法得財產上不法之利益或使第三人得之者，亦同。
